Inventaris van het archief van de Stichting Centraal Orgaan voor de Economische Betrekkingen met het Buitenland, 1946-1990
Nationaal Archief, Den Haag
Centraal Orgaan voor de Economische Betrekkingen met het Buitenland
Centr. Orgaan Ec. Betrekkingen Buitenland
1946-1990
I26135
1.25 meter; 13 inventarisnummers.
Normale geschreven, getypte en gedrukte documenten, geen bijzondere handschriften.
Nationaal Archief, Den Haag
Stichting Centraal Orgaan voor de Economische Betrekking met het Buitenland, 1946-1990
Het archief van de Stichting Centraal Orgaan voor de Economische Betrekkingen met het buitenland bevat voor de periode 1946-1990 kwartaal- en jaarverslagen, notulen van de bestuursvergaderingen en stukken betreffende jubilea en de liquidatie van de stichting.
Archiefvorming
Geschiedenis van het archiefbeheer
De verwerving van het archief
Het archief is voor langere tijd in beheer, niet in eigendom verkregen.
2.19
Aanwijzingen voor de gebruiker
Openbaarheidsbeperkingen
Volledig openbaar.
Materiële beperkingen
Aanvraaginstructie
Openbare archiefstukken kunnen online worden aangevraagd en gereserveerd. U kunt dit ook via de terminals in de studiezaal van het Nationaal Archief doen. Om te kunnen reserveren dient u de volgende stappen te volgen:
U maakt een profiel aan op www.gahetna.nl, en logt vervolgens in
Via de archiefinventaris (alleen de beschrijvingen met rode nummers) selecteert u het gewenste archiefstuk door op de knop 'Reserveren' te klikken
In het volgende scherm geeft u aan op welke dag u het archiefstuk wilt inzien
Indien u zich bevindt in de studiezaal en een tafelnummer heeft ontvangen kunt u dit nummer vermelden. Als u geen tafelnummer heeft kunt u tafelnummer 777 laten staan
Vervolgens bevestigt u uw reservering door deze te versturen.
Verwant materiaal
Beschikbaarheid van kopieën
Beschrijving van de series en archiefbestanddelen
- Kwartaalverslagen., 1953-1969.; 1
- Kwartaalverslagen., 1970-1978.; 2
- Jaarverslagen., 1979-1987.; 3
- Notulen van bestuursvergaderingen, met bijlagen., 1946-1987.; 4-10, 12
  - 1946-1954, 4
  - 1955-1960, 5
  - 1961-1964, 12
  - 1965-1970, 6
  - 1971-1976, 7
  - 1977-1984, 8
  - 1985-1989, 9
  - Statuten. Z.j., 10
- Algemeen, jubilea, liquidatie., 1959-1990.; 11
- Correspondentie., 1961-1965.; 13